臺灣高等法院高雄分院刑事判決　　　 100年度上訴字第1401號
上　訴　人
即　被　告　蕭和進
指定辯護人　公設辯護人　 孫妙岑
上列上訴人因偽造有價證券等案件，不服臺灣高雄地方法院100
年度訴緝字第83號中華民國100 年7 月20日第一審判決（起訴案
號：臺灣高雄地方法院檢察署86年度偵字第9131號），提起上訴
，本院判決如下：
    主  文
原判決撤銷。
蕭和進連續犯偽造有價證券罪，處有期徒刑壹年拾月，偽造之「
蕭博彰」印章壹顆及如附表一所示之偽造本票紙，均沒收之。
    事  實
一、蕭和進意圖供行使之用，基於偽造有價證券之概括犯意，連
    續為下列行為：
(一)、蕭和進自85年3 月9 日起，陸續向林志營借款新台幣（以下
    同）140 萬元，言明兩個月內可全部清償，惟屆期並未清償
    而避不見面，至同年8 月9 日，經林志營尋獲後，其為提供
    擔保取信於林志營，乃在彰化縣員林鎮○○路○段277 巷12
    弄11號之1 （2 樓），擅自冒用其弟蕭博彰名義，簽發如附
    表一編號1 、2 所示之本票2 紙（票號、發票人、發票日、
    本票金額、到期日等均詳附表一編號1 、2 所載），並持其
    委託不知情之刻印業者所偽刻之「蕭博彰」印章1 顆，蓋印
    在上開本票2 紙之發票人欄，而偽造如附表一編號1 、2 所
    示之蕭博彰本票2 紙，復將上開偽造之本票2 紙交付予林志
    營而行使之，並承諾於同年8月底償還全部欠款。
(二)、蕭和進於85年4 月19日，在彰化縣員林鎮○○路○段12弄11
    號之1 其住處，向蔡振誠借款3 萬元後，約定於同年4 月底
    償還，至同年5 月起即避不見面。至同年9 月8 日，因蕭和
    進仍未償還上開積欠林志營之借款，而為林志營尋獲，林志
    營並通知蔡振誠到場，蕭和進為能提供擔保取信蔡振誠，又
    於同日，在彰化縣員林鎮○○路○段208 之1 號，擅自冒用
    蕭博彰名義，簽發如附表一編號3 所示之本票1 紙（票號、
    發票人、發票日、本票金額均詳附表一編號3 所載，到期日
    僅記載85年，未載日期，視為見票即付），並在上開本票1
    紙之發票人欄偽造蕭博彰之署名1 枚、指印2 枚，及於本票
    金額處偽造蕭博彰之指印1 枚，而偽造如附表一編號3 所示
    之本票1 紙，復將上開偽造之本票1 紙交付予蔡振誠而行使
    之。嗣因林志營發覺有異，報警處理，因而查悉上情。
二、案經彰化縣警察局員林分局報請臺灣彰化地方法院檢察署呈
    請臺灣高等法院檢察署令轉臺灣高雄地方法院檢察署檢察官
    偵查起訴。
    理  由
壹、證據能力之認定：
    按被告以外之人於審判外之陳述，雖不符刑事訴訟法第159
    條之1 至第159 條之4 之規定，而經當事人於審判程序同意
    作為證據，法院審酌該言詞陳述或書面陳述作成時之情況，
    認為適當者，亦得為證據；當事人、代理人或辯護人於法院
    調查證據時，知有第159 條第1 項不得為證據之情形，而未
    於言詞辯論終結前聲明異議者，視為有前項之同意，刑事訴
    訟法第159 條之5 定有明文。本判決所引用之各項證據資料
    ，其屬於被告以外之人於審判外之陳述者，均據本院於調查
    證據程序逐一提示並告以要旨，檢察官、被告、辯護人均知
    該等證據為被告以外之人之審判外陳述，並於準備程序表示
    同意作為證據，而均未於言詞辯論終結前聲明異議，本院審
    酌上開證據作成時之情況，亦無不當取供等情形，認為以之
    作為本案之證據亦屬適當，依刑事訴訟法第159 條之5 規定
    ，應有證據能力。
貳、實體部分：
一、訊之被告蕭和進對本件連續偽造本票加以行使等事實，業於
    警詢、偵訊、原審及本院審理時坦承不諱（見警卷第7 頁正
    面、偵一卷第12頁反面、原審100 年度訴緝字第83卷，下稱
    原審卷第51頁、第102 頁反面、第105 頁反面、第106 頁，
    本院卷第61-63 頁），核與證人林志營、蔡振誠於警詢之證
    述（見警卷第1 至5 頁）及證人蕭博彰於偵訊中之陳述（見
    偵一卷第19頁反面、第21頁）均相符，並有被告冒用蕭博彰
    名義所偽造如附表一所示本票3 紙在卷可稽（見警卷第10至
    12頁）。本案事證明確，被告犯行堪以認定，應予依法論科
    。被告雖另以：其冒名簽發本件3 張本票時，意思是想要將
    本票當作借錢之收據，而非故意偽造有價證券等語。惟附表
    所示3 張本票均係被告至文具店購買後填寫偽造，此為被告
    所不否認，且該等本票票面上印有「本票」之明顯文字，內
    容更係與一般本票無異，被告對所偽造者係本票而為有價證
    券，自無不知之理，其辯詞委無可採。
二、按行為後法律有變更者，適用行為時之法律。但行為後之法
    律有利於行為人者，適用最有利於行為人之法律，刑法第2
    條第1 項定有明文。另於比較時應就罪刑有關之共犯、未遂
    犯、想像競合犯、牽連犯、連續犯、結合犯，以及累犯加重
    、自首減輕暨其他法定加減原因（如身分加減）與加減比例
    等一切情形，本於統一性及整體性原則，綜其全部罪刑之結
    果而為比較。又刑法第2 條第1 項之規定，係規範行為後「
    法律變更」所生新舊法比較適用之準據法。故如新舊法處罰
    之輕重相同（無有利、不利情形，如刑法第30條之文字修正
    、第55條但書、第59條實務見解之明文化、第26條未遂犯得
    減輕其刑之規定移列第25條等），即無比較適用之問題，非
    此條所指之法律有變更，即無本條之適用，應依一般法律適
    用原則，適用裁判時法（最高法院95年5 月23日第8 次刑事
    庭會議、95年11月7 日第21次刑事庭會議決議意旨參照）。
    另修正後刑法第2 條第1 項規定，已將新舊法律適用之「從
    新從輕」原則，改採「從舊從輕」原則，而此規定僅係規範
    行為後法律變更所生新舊法律比較適用之準據法，並非實體
    刑罰法律，自不生行為後法律變更之比較適用之問題，應逕
    行適用修正後刑法第2 條第1 項之規定，為「從舊從輕」之
    比較。查被告行為後，如附表二所示之法律業經變更，並於
    95年7 月1 日施行，玆經比較結果，裁判時法並未較為有利
    ，從而應依刑法第2 條第1 項前段規定，適用行為時法，合
    先敘明。
三、又按「偽造有價證券而復持以行使，其行使行為吸收於偽造
    行為之中，祇應論以偽造罪，且有價證券內所蓋之印文，為
    構成證券之一部，所刻之印章，為偽造之階段行為，均應包
    括於偽造罪之內，自不生牽連或想像競合之問題」（最高法
    院31年上字第88號判例意旨參照）。核被告所為，係犯刑法
    第201 條第1 項偽造有價證券罪。被告偽造有價證券後持以
    行使，其行使偽造有價證券之低度行為，應為偽造有價證券
    之高度行為所吸收，又其偽造「蕭博彰」之署押（含署名及
    指印）於附表一編號3 所示之本票（即有價證券）及偽造「
    蕭博彰」之印章（利用不知情之刻印業者為之，為間接正犯
    ，詳第四點所述）進而蓋印於附表一編號1 、2 所示本票之
    行為，均為偽造有價證券之階段行為，均不另論罪。其先後
    2 次偽造有價證券犯行，時間緊接，方法相同，所犯復為構
    成要件相同之罪名，顯係基於概括犯意反覆為之，應依修正
    前刑法第56條連續犯規定論以一罪，並依法加重其刑。又起
    訴書雖誤植本件3 張本票之偽造時間均為85年9 月8 日，然
    公訴人於原審審理時，已當庭補充及更正犯罪事實為：被告
    係基於偽造有價證券之概括犯意，於上揭犯罪事實欄所載2
    個時間、地點分別偽造本票（即有價證券）2 紙、1 紙（共
    3 紙）等語（見原審卷第50頁反面），於起訴事實之同一性
    並無影響，併此敘明。另被告於偽造有價證券過程中，有持
    其委託不知情之刻印業者所偽刻之「蕭博彰」印章1 顆，蓋
    印在如附表一編號1 、2 所示之本票2 紙上，及於如附表一
    編號3 所示之本票1 紙上偽造蕭博彰之署名1 枚、指印共3
    枚等事實，雖起訴書未予詳加載明，惟此部分均為被告偽造
    有價證券之階段行為，本院自得於犯罪事實中載明及加以審
    理，併予敘明。按犯罪之情狀顯可憫恕，認科以最低度刑仍
    嫌過重者，得酌量減輕其刑，刑法第59條定有明文。被告偽
    造本件3 張本票加以行使，固屬可議，然衡諸其偽造之本票
    之目的，並非持以向林志營、蔡振誠等人詐借金錢，而係先
    前已向林志營及蔡振誠借得上開款項，事後無法依約清償借
    款，遭林志營尋獲後，乃承諾會還款，並偽造各該本票行使
    交付以取信林志營及蔡振誠，以求暫時脫身，其偽造本件本
    票交付行使，並未藉此另取得其它財產上之利益，與一般偽
    造有價證券，持以行使流通詐取財物之犯罪型態相較，所生
    危害及表現之惡性均顯然輕微，而不得等量齊觀，若處以法
    定最低度刑有期徒刑3 年仍嫌過重，而有法重情輕之情形，
    足以引起一般人之同情，其犯罪情狀顯可憫恕，爰依刑法第
    59條酌減其刑，以符合罪刑相當原則，並先加重後減輕之。
    原審認定被告連續偽造有價證券加以行使，而予論科，固非
    無見，惟惜未能審酌被告上開法重情輕之情由，而未依刑法
    第59條酌減其刑，就刑罰之量科仍未臻妥適，而有可議，被
    告上訴請求依刑法第59條酌減其刑，非無理由，原判決自應
    由本院撤銷改判。茲審酌被告曾有詐欺、偽造文書等前科之
    素行（均不構成累犯），有臺灣高等法院被告前案紀錄表1
    份在卷可按，其於本案偽造之蕭博彰本票數量共3 張，金額
    合計達163 萬元，犯後坦承犯行，然經原審法院通緝多年始
    經警緝獲到案，且迄未與林志營、蔡振誠等人達成和解之犯
    後態度，及蕭博彰具狀請求對被告從輕量刑暨被告犯罪之動
    機、目的、手段、智識程度、生活狀況等一切情狀，量處如
    主文第二項所示之刑，以資懲戒。另被告於本案之犯罪行為
    時間，雖係在96年4 月24日以前，然其所犯之罪名及經宣告
    之刑，依中華民國96年罪犯減刑條例第3 條第15款規定，依
    法不得減刑；況被告於中華民國96年罪犯減刑條例施行前之
    86年8 月22日即經原審法院通緝，直至100 年5 月13日始經
    警緝獲到案等情，亦有原審法院86年8 月22日高嘉刑復緝字
    第1222號通緝稿1 紙（見原審訴卷第67頁）、高雄市政府警
    察局鼓山分局解送人犯報告書1 份在卷可憑（見原審卷第2
    頁），是依中華民國96年罪犯減刑條例第5 條規定，被告亦
    不得依該條例減刑，併予敘明。辯護人雖具狀請求本院量處
    被告二年以下有期徒刑，並為緩刑之宣告。惟查被告偽造之
    蕭博彰本票數量共3 張，金額合計達163 萬元，犯後雖坦承
    犯行，然係經原審法院通緝多年始經警緝獲到案，且迄未與
    林志營、蔡振誠等人達成和解，已如前述，難認本件宣告之
    刑有暫不執行為適當之情形，辯護人請求本院為緩刑之宣告
    ，尚無理由，附此敘明。
四、沒收部分：(一)被告所偽造如附表一（編號1 至3 ）所示偽造
    之蕭博彰支票3 張（其中編號1 、2 之本票原本雖未扣案，
    然無證據證明已滅失，至編號3 之本票原本已扣案），均應
    依刑法第205 條之規定，不問屬於被告與否，均沒收之。又
    上開偽造本票（即有價證券）3 紙上所偽造之印文、署押，
    係屬偽造有價證券之一部分，已因偽造有價證券之沒收而包
    括在內，自無庸重為沒收之諭知。(二)另按「偽造印章，雖為
    偽造有價證券行為之一部，不另成立偽造印章罪名，然所偽
    造之印章，不問屬於犯人與否沒收之，刑法第219 條定有明
    文。原判決論處上訴人偽造有價證券罪刑，沒收其所偽造之
    支票，而不將偽造之印章1 顆併予沒收，不能謂無違誤」（
    最高法院48年台上字第1137號判例意旨參照）。被告於偵訊
    中已供述：「（提示卷附本票上的字及印章是如何來的？）
    本票上的字跡是我寫的，印章是我偷刻的．．．」等語明確
    （見偵一卷第20頁反面），並佐以卷附本票2 紙（見警卷第
    11、12頁）上所蓋之「蕭博彰」印文相當精美，堪認被告持
    以蓋印在附表一編號1 、2 所示本票2 紙上之「蕭博彰」印
    章1 顆，為被告委託不知情之刻印業者所偽刻，且不能證明
    上開偽造之「蕭博彰」印章1 顆已不存在，爰依刑法第219
    條之規定，予以宣告沒收。
五、不另為免訴諭知部分：
(一)、公訴意旨另以：被告蕭和進因投資期貨失敗，週轉失靈，竟
    於84年間竊取其弟蕭博彰之身分證（親屬間竊盜部分未據告
    訴）之後，基於行使偽造私文書之犯意（檢察官於原審審理
    時當庭陳明在卷，見原審卷第50頁反面），盜刻蕭博彰之印
    章冒蕭博彰之名義至交通銀行（現為兆豐商銀）員林分行開
    戶使用，被告隨即以「蕭博彰」「蕭老師」之名義在外替人
    看風水解命理之方式行騙。於85年3 月間因看風水而認識林
    志營、蔡振誠，竟生詐欺之概括犯意，先後向林志營及蔡振
    誠施用詐術，致其2 人先後陷於錯誤，林志營自85年3 月9
    日起先後交付140 萬元（其中100 萬元係匯入上揭交通銀行
    員林分行帳戶內），蔡振誠則交付3 萬元。孰料被告於取得
    上揭款項後即避不見面，藏匿無蹤，至此林志營、蔡振誠始
    知受騙。嗣被告經林志營尋獲之後，乃於85年9 月8 日在彰
    化縣員林鎮○○路○ 段208 之1 號協調債務解決之問題，被
    告為脫免債務及為供行使之用，竟冒蕭博彰之名義簽立切結
    書乙紙予林志營及蔡振誠而行使之。因認被告就上開部分，
    另涉犯刑法第216 條、第210 條行使偽造私文書罪、刑法第
    217 條第1 項之偽造印章印文署押罪、第339 條第1 項之詐
    欺取財罪嫌等語。
(二)、按時效已完成者，應諭知免訴之判決，刑事訴訟法第302 條
    第2 款定有明文。次按追訴權之時效，如依法律之規定，偵
    查、起訴或審判之程序不能開始或繼續時，停止其進行。前
    項時效停止，自停止原因消滅之日起，與停止前已經過之期
    間，一併計算。停止原因繼續存在之期間，如達於修正前刑
    法第80條第1 項各款所定期間4 分之1 者，其停止原因視為
    消滅，亦為修正前刑法第83條所明定。又按已實施偵查及經
    提起訴訟，且在審判進行中，均不生時效進行之問題。所謂
    實施偵查者，係指檢察署收受警局移送書或告訴、告發之日
    起為檢察官發動偵查權之時而言（司法院大法官會議釋字第
    138 號、釋字第123 號解釋及最高法院82年9 月21日第10次
    刑事庭會議決議參照）。
(三)、查被告行為後，刑法第80條第1 項、第83條業於94年2 月2
    日修正公布，並自95年7 月1 日起施行。又追訴時效期間之
    長、短，關係是否行為人受到刑事追訴或處罰，而追訴權時
    效完成者，應依刑事訴訟法第302 條第2 款規定諭知免訴，
    而免訴判決為實體判決，因此關於追訴時效期間之修正，應
    屬實體刑罰法律變更，而有刑法第2 條第1 項之適用（最高
    法院24年7 月民刑庭總會決議(二)意旨參照）。是本件被告前
    揭行為時刑法第80條追訴權之時效期間規定為：「追訴權，
    因左列期間內不行使而消滅：一、死刑、無期徒刑或10年以
    上有期徒刑者，20年。二、3 年以上10年未滿有期徒刑者，
    10年。三、1 年以上3 年未滿有期徒刑者，5 年。四、1 年
    未滿有期徒刑者，3 年。五、拘役或罰金者，1 年。前項期
    間自犯罪成立之日起算。但犯罪行為有連續或繼續之狀態者
    ，自行為終了之日起算。」修正後之刑法第80條則規定為：
    「追訴權，因下列期間內未起訴而消滅：一、犯最重本刑為
    死刑、無期徒刑或10年以上有期徒刑之罪者，30年。二、犯
    最重本刑為3 年以上10年未滿有期徒刑之罪者，20年。三、
    犯最重本刑為1 年以上3 年未滿有期徒刑之罪者，10年。四
    、犯最重本刑為1 年未滿有期徒刑、拘役或罰金之罪者，5
    年。前項期間自犯罪成立之日起算。但犯罪行為有繼續之狀
    態者，自行為終了之日起算」。是被告上開所涉犯之刑法第
    216 條、第210 條行使偽造私文書罪、刑法第339 條第1 項
    之詐欺取財罪之法定最重本刑均為5 年，而其所涉犯之刑法
    第217 條第1 項偽造印章印文署押罪之法定最重本刑為3 年
    ，依被告行為時之舊法，追訴時效期間均為10年，新法之追
    訴時效期間則均為20年，經比較新、舊法結果，均以被告行
    為時之舊法對被告較為有利，則揆諸前揭說明，本件關於追
    訴權時效之計算，自應適用修正前刑法第80條第1 項規定，
    即應適用被告行為時之舊法。又上開追訴權時效之停止進行
    ，及其期間、計算，並一體適用修正前刑法第83條之規定，
    合先敘明。
(四)、按「牽連犯追訴權時效，在各個犯罪間各自獨立，不相干連
    ，應分別計算。牽連犯之輕罪，如追訴權時效已完成，而重
    罪部分仍應諭知科刑時，應於判決內說明輕罪部分因屬裁判
    上一罪不另諭知免訴之理由」（最高法院69年度台上字第49
    17號判例意旨參照）。查被告所涉犯之刑法第216 條、第21
    0 條行使偽造私文書罪、同法第339 條第1 項詐欺取財罪及
    同法第217 條第1 項偽造印章印文署押罪，依修正前刑法第
    80條第1 項第2 款之規定，其追訴權時效期間均為10年。而
    依上開公訴意旨所載，被告犯罪行為之時間分別係於84、85
    年間，且最後一次犯行時間為85年9 月8 日所觸犯，經檢察
    官於86年4 月14日提起公訴後，而於86年5 月17日（原判決
    誤植為86年5 月19日）繫屬原審法院，因被告經原審法院合
    法傳喚、拘提均未到庭，業已逃匿，經原審於86年8 月22日
    發布通緝，有臺灣高雄地方法院檢察署檢察官86年度偵字第
    9131號起訴書及原審法院收件戳印、原審法院86年8 月22日
    高嘉刑復緝字第1222號通緝稿各1 紙在卷可稽，致審判程序
    不能繼續，其追訴權時效因而停止進行。是本件縱以被告最
    後犯罪成立日即85年9 月8 日起算，加計追訴權時效10年、
    時效停止期間2 年6 月（即本件追訴權時效10年之4 分之1
    ）、實施偵查日（即85年9 月10日）起至通緝日（即86年8
    月22日）止之期間11月又13日，再扣除提起公訴日（86年4
    月14日）至法院繫屬日（86年5 月17日）追訴權未行使之期
    間1 月又4 日，被告上揭最後1 次犯行之追訴權時效亦已於
    99年1 月17日即已完成，則上開公訴意旨所指被告於85年9
    月8 日之前（即於84、85年間）所犯其他犯行，追訴權時效
    當更早已完成，是揆諸上開說明，本件被告被訴行使偽造私
    文書罪、詐欺取財罪及偽造印章印文署押罪犯行之追訴權時
    效均已完成，原應為免訴之判決，惟公訴人認此與前揭論罪
    科刑之偽造有價證券罪部分，有修正前刑法第55條牽連犯之
    裁判上一罪關係，本院爰不另為免訴之諭知。原判決認被告
    上開被訴案件經起訴，而於86年5 月19日繫屬於原審法院，
    惟該19日實係原審法院之分案日，實際繫屬日係同年月17日
    ，此有臺灣高雄地方法院檢察署86年5 月16日雄檢銅洪字第
    5876號函上該法院收案日期戳章及臺灣高雄地方法院刑案被
    告院內索引卡可資核對（原審訴卷第2 頁），原判決此部分
    認定雖影響追訴權時效完成日之認定，惟不影響本件追訴權
    時效已完成之結果，併此指明。
據上論斷，應依刑事訴訟法第369 條第1 項前段、第364 條、第
299 條第1 項前段，刑法第2 條第1 項前段、第56條（修正前）
、第201 條第1 項、第59條、第205 條、第219 條，刑法施行法
第1 條之1 ，判決如主文。
本案經檢察官朱秋菊到庭執行職務。
中    華    民    國  100    年    11   月    23    日
                  刑事第十庭  審判長法  官  陳中和
                                    法  官  林水城
                                    法  官  蔡國
以上正本證明與原本無異。
如不服本判決應於收受本判決後10日內向本院提出上訴書狀，其
未敘述上訴理由者，並得於提起上訴後10日內向本院補提理由書
狀（均須按他造當事人之人數附繕本）「切勿逕送上級法院」。
中    華    民    國  100    年    11   月    23    日
                                    書記官  周青玉
附錄本案論罪科刑之法條
中華民國刑法第201 條
（有價證券之偽造變造與行使罪）
意圖供行使之用，而偽造、變造公債票、公司股票或其他有價證
券者，處3 年以上10年以下有期徒刑，得併科3 千元以下罰金。
行使偽造、變造之公債票、公司股票或其他有價證券，或意圖供
行使之用，而收集或交付於人者，處1 年以上7 年以下有期徒刑
，得併科3 千元以下罰金。
附表一（偽造之本票3 紙）：
┌──┬────┬─────┬─────┬──────┬─────┬─────┐
│編號│本票票號│發票人    │發票日    │本票金額    │到期日    │備      註│
├──┼────┼─────┼─────┼──────┼─────┼─────┤
│ 1  │CH338027│蕭博彰（地│85年8 月9 │新臺幣壹佰│85年8 月30│(1)未扣案，│
│    │        │址：員林鎮│日        │拾萬元      │日        │  影本見警│
│    │        │林山路二段│          │            │          │  卷第11頁│
│    │        │277 巷12弄│          │            │          │  。      │
│    │        │11之1 號）│          │            │          │(2)本票上有│
│    │        │          │          │            │          │  偽造之「│
│    │        │          │          │            │          │  蕭博彰」│
│    │        │          │          │            │          │  印文1 枚│
│    │        │          │          │            │          │  。      │
├──┼────┼─────┼─────┼──────┼─────┼─────┤
│ 2  │CH338028│蕭博彰（地│85年8 月9 │新臺幣拾萬│85年8 月30│(1)未扣案，│
│    │        │址：同上）│日        │元          │日        │  影本見警│
│    │        │          │          │            │          │  卷第12頁│
│    │        │          │          │            │          │  。      │
│    │        │          │          │            │          │(2)本票上有│
│    │        │          │          │            │          │  偽造之「│
│    │        │          │          │            │          │  蕭博彰」│
│    │        │          │          │            │          │  印文1 枚│
│    │        │          │          │            │          │  。      │
├──┼────┼─────┼─────┼──────┼─────┼─────┤
│ 3  │00000000│蕭博彰    │85年9 月8 │新臺幣萬元│85年（月日│(1)已扣案，│
│    │        │          │日        │            │未載），依│  原本見警│
│    │        │          │          │            │票據法第  │  卷第10頁│
│    │        │          │          │            │120 條第2 │  。      │
│    │        │          │          │            │項，視為見│(2)本票上有│
│    │        │          │          │            │票即付。  │  偽造之「│
│    │        │          │          │            │          │  蕭博彰」│
│    │        │          │          │            │          │  署名1 枚│
│    │        │          │          │            │          │  及指印共│
│    │        │          │          │            │          │  3 枚。  │
└──┴────┴─────┴─────┴──────┴─────┴─────┘
附表二：
┌──┬───────┬───────┬───────┬────┐
│比較│行為時法（舊法│裁判時法（新法│比較結果      │備註    │
│內容│）            │）            │              │        │
├──┼───────┼───────┼───────┼────┤
│連續│刑法第56條：連│已刪除。      │依行為時法以一│        │
│犯  │續數行為而犯同│              │罪論，但得加重│        │
│    │一之罪名者，以│              │其刑至二分之一│        │
│    │一罪論。但得加│              │，而依裁判時法│        │
│    │重其刑至二分之│              │則應數罪併罰。│        │
│    │一            │              │比較結果以行為│        │
│    │              │              │時法較有利於被│        │
│    │              │              │告。          │        │
├──┼───────┼───────┼───────┼────┤
│刑法│罰金：（銀元）│罰金：新臺幣10│裁判時法罰金刑│        │
│第33│1 元以上。    │00元以上，以百│之最低度刑提高│        │
│條第│              │元計算之。    │為新臺幣1000元│        │
│5 款│              │              │。是以行為時法│        │
│    │              │              │較有利於被告。│        │
├──┴───────┴───────┴───────┴────┤
│綜合比較結果：                                                │
│裁判時法並未較有利於被告。從而，應依刑法第2 條第1 項前段規定，│
│適用行為時之法律。                                            │
└───────────────────────────────┘